【裁判字號】    95,交簡上,46
【裁判日期】    950407
【裁判案由】    過失傷害
【裁判全文】
臺灣高雄地方法院刑事判決            95年度交簡上字第46號
上  訴  人  臺灣高雄地方法院檢察署檢察官
被      告  甲○○
                      號
上列上訴人因被告過失傷害案件，不服本院交通法庭94年度交簡
字第3133號中華民國94年12月30日第一審刑事簡易判決（聲請簡
易判決處刑案號：94年度偵字第25445 號），提起上訴，本院管
轄之第二審合議庭判決如下：
    主  文
上訴駁回。
    事  實
一、甲○○未考領普通小型車駕駛執照，於94年5 月10日下午2
    時許，在高雄縣湖內鄉（原判決誤載為湖內相）田尾村某處
    飲用啤酒後，明知其控制力及注意力均已下降，達無法安全
    駕駛動力交通工具之程度，仍駕駛未掛車牌（原車牌號碼S4
    －0413號業經註銷）之自小客車離去（公共危險部分另經判
    決確定）。於同日下午6 時許，沿湖內鄉○○路18弄由西往
    東方向行駛至103 號前，本應注意車前狀況，隨時採取必要
    之安全措施，且依當時情況：天雨，光線為暮光，柏油路面
    雖泥濘，惟無缺陷，亦無障礙物，視距良好，客觀上亦無不
    能注意之情事，甲○○（原判決誤載為韓永正）竟因不勝酒
    力且疏未注意車前狀況而貿然前行，適有丙○○騎乘車號BM
    A －139 號重型機車，亦沿湖內鄉○○路18弄由東往西方向
    行駛至103 號前，甲○○因不及閃避煞停，以所駕自小客車
    前車頭撞擊丙○○所駕機車左側車身，致丙○○人車倒地，
    受有「左側股骨幹粉碎性骨折、頭部外傷併頭皮撕裂傷、左
    手前臂擦傷」等傷害。甲○○於肇事後留於現場，在有偵查
    犯罪職權之機關或公務員發覺其為犯人前，主動向到場處理
    之員警告知其為肇事者，表明願意接受裁判。經警測得其呼
    氣酒精濃度達每公升1.35毫克。
二、案經丙○○訴由高雄縣政府警察局湖內分局報請臺灣高雄地
    方法院檢察署檢察官偵查後聲請簡易判決處刑。
    理  由
一、本件被告甲○○經本院合法傳喚，無正當理由未到庭，爰依
    刑事訴訟法第455 條之1 第3 項準用同法第371 條之規定，
    不待其陳述，逕行判決，合先敘明。
二、被告酒後駕車，於前揭時地車禍肇事之事實，業據被告於警
    詢中坦白承認，核與告訴人丙○○於警詢中指訴相符，並有
    高雄縣政府警察局湖內分局員警製作之道路交通事故現場圖
    、道路交通事故調查報告表(一)、道路交通事故調查報告表(二)
    、酒精濃度測試表各1 份及現場照片14幀在卷可佐。其前開
    自白核與事實相符，自堪採信。按汽車駕駛人飲用酒類或其
    他類似物後其吐氣所含酒精濃度超過每公升0.25毫克或血液
    中酒精濃度超過百分之0.05以上者，不得駕車；又汽車行駛
    時，駕駛人應注意車前狀況及兩車併行之間隔，並隨時採取
    必要之安全措施，道路交通規則第114 條第2 款、第94條第
    3 項分別定有明文。被告駕駛汽車原應注意前開規定，且依
    當時情況：天雨，光線為暮光，柏油路面雖泥濘，惟無缺陷
    ，亦無障礙物，視距良好，有前開道路交通事故調查報告表
    (一)在卷可參，客觀上亦無不能注意之情事，被告竟疏未注意
    ，因而肇事，自有過失。告訴人並因本件車禍致受有如事實
    欄所示之傷害，有國立成功大學醫學院附設醫院出具之診斷
    證明書1 紙在卷可查。是被告前開過失行為與告訴人受傷結
    果間，自具有相當因果關係。本件事證明確，被告犯行洵堪
    認定，應予依法論科。
三、核被告所為，係犯刑法第284 條第1 項前段之過失傷害罪。
    被告未領有普通小型車之駕駛執照，業據其供明在卷，並據
    道路交通事故調查報告表(二)明確。其無駕駛執照酒醉駕車肇
    事致人受傷，自應依道路交通管理處罰條例第86條第1 項規
    定加重其刑。又被告於肇事後留置現場，在有偵查犯罪職權
    之公務員發覺前，主動向員警告知其為本件事故肇事者，有
    本院辦理刑案電話紀錄查詢表可稽，符合刑法第62條前段有
    關自首之規定，應依法減輕其刑，並先加後減之。原判決以
    被告犯罪事證明確，援引刑法第284 條第1 項前段、第62條
    、第41條第1 項前段，道路交通管理處罰條例第86條第1 項
    ，罰金罰鍰提高標準條例第1 條前段、第2 條規定，並審酌
    被告呼氣中酒精濃度高達每公升1.35毫克，已不能安全駕駛
    動力交通工具仍駕車上路，因不勝酒力又未注意車前狀況而
    肇事，致告訴人受有前開傷害，犯後未賠償告訴人損害，且
    始終不到庭，難認有何悔意等一切情狀，量處被告有期徒刑
    3 月，暨諭知易科罰金之折算標準。本院核其認事用法，均
    無違誤，量刑亦稱妥適。檢察官以告訴人所受傷勢嚴重，被
    告迄未與告訴人達成和解，賠償損失，原判決量刑過輕為由
    ，提起本件上訴，為無理由，應予駁回。
據上論斷，應依刑事訴訟法第455 條之1 第1 項、第3 項、第37
1 條、第368 條，判決如主文。
本案經檢察官乙○○到庭執行職務。
中    華    民    國    95    年    4     月    7     日
                  交通法庭      審判長法  官  黃建榮
                                      法  官  李  蓓
                                      法  官  林柏壽
以上正本證明與原本無異。
不得上訴。
中    華    民    國    95    年    4     月    7     日
                                      書記官  林國龍
附錄本案論罪科刑法條全文：
中華民國刑法第284 條第1 項
因過失傷害人者，處6 月以下有期徒刑、拘役或500 元以下罰金
，致重傷者，處1 年以下有期徒刑、拘役或500 元以下罰金。


司法院資訊處製作；財團法人民間司法改革基金會備份。
